臺灣臺南地方法院新市簡易庭民事簡易判決  
110年度新簡字第412號
原      告  蔡阿輝  


被      告  鄭明宗  

上列當事人間請求損害賠償事件，經本院於民國110年10月29日
言詞辯論終結，判決如下：
    主      文
被告應給付原告新臺幣65,500元，及自民國110年4月24日起至清
償日止，按週年利率百分之5計算之利息。
原告其餘之訴駁回。
訴訟費用新臺幣1,770元，由被告負擔新臺幣700元，餘由原告負
擔。
本判決原告勝訴部分得假執行。
    事實及理由
一、原告起訴主張：
  ㈠被告於民國108年5月1日0時45分許，在臺南市○○區○○○路00巷
    0號與原告發生口角，竟基於毀損之犯意，徒手將原告所有
    裝載小瓦斯爐之固定推車翻倒，致推車之開關受損及小瓦斯
    爐2個破損無法使用。嗣原告即徒步離去現場並前往楠西派
    出所，被告因見原告報案，即要跟隨並恐嚇、毆打原告，直
    至原告進入楠西派出所後被告始放棄，竟轉而至附近萊爾富
    便利商店內，無故將貨架上陳列之商品翻倒，警員楊尚虔獲
    報到場處理，被告更以手推打警員楊尚虔。嗣被告於同日1
    時22分許，經警員楊尚虔以妨害公務現行犯逮捕送至楠西分
    駐所後，於製作警詢筆錄之際，竟基於公然侮辱、誹謗及恐
    嚇之犯意，在不特定多數人可共見共聞之派出所內，以附表
    所示言語內容辱罵原告，足生損害於原告之人格及社會評價
    ，並使原告心生畏懼，而致生危害於生命身體之安全，案經
    臺灣臺南地方檢察署檢察官提起公訴，並經本院判決在案。
  ㈡被告毀損原告所有之裝載小瓦斯爐之推車及其上2個瓦斯爐，
    致推車之開關受損及小瓦斯爐2個破損無法使用，原告維修
    該推車費用為新臺幣（下同）2,000元，重新購買瓦斯爐2個
    花費3,500元，原告受有財產上損害共5,500元。另依據秘錄
    器攝錄之紀錄，可知短短100分鐘不到，被告飆罵粗鄙話語
    及恐嚇言語之次數多達51次，且被告污衊原告與訴外人黃丁
    柱（楠西分駐所副所長）之配偶張淑岑有染，更是無中生有
    ，血口噴人，捏造虛偽事實，詆毀原告名譽，被告口出污穢
    言語及不實誹謗原告之言行，足使原告難堪並感到不快，已
    嚴重貶抑原告之尊嚴及人格，毀損原告名聲、社會評價及地
    位，致原告之名譽權受到莫大侵害。此外，被告當時恐嚇原
    告之話語，洋溢恫嚇威脅之意，令人心生畏懼，被告之恐嚇
    言語已不法侵害原告之自由權人格法益，原告認為被告應賠
    償非財產上損害即精神慰撫金16萬元。爰依民法第184條第1
    項、第195條第1項、第196條之規定提起本件訴訟。
  ㈢並聲明：被告應給付原告165,500元，及自起訴狀繕本送達翌
    日起至清償日止，按週年利率5％計算之利息。
二、被告則辯以：對於原告請求推車及小瓦斯爐2個損壞5,500元
    部分沒有意見，但原告主張之精神慰撫金金額過高，超過伊
    能力範圍。並聲明：原告之訴駁回。
三、本院得心證之理由：
  ㈠原告主張被告於上揭時、地，毀損其所有之推車及其上2個瓦
    斯爐，並以附表所示之言語辱罵、誹謗及恐嚇原告等節，業
    據其提出本院109年度簡字第3884號刑事判決、推車及瓦斯
    爐受損照片、密錄器光碟譯文、本院110年度簡字第1326號
    刑事判決為證（新司簡調卷第43-53、61-73頁、本院卷第57
    -60頁）。且被告之上揭行為，業經本院109年度簡字第3884
    號刑事判決認犯毀損他人物品罪，處拘役20日，如易科罰金
    ，以1,000元折算1日；又犯妨害公務執行罪，處拘役50日，
    如易科罰金，以1,000元折算1日，應執行拘役60日，如易科
    罰金，以1,000元折算1日。又犯妨害公務執行罪，處有期徒
    刑5月，如易科罰金，以1,000元折算1日。另經本院110年度
    簡字第1326號刑事判決認犯強制未遂罪，處拘役40日，如易
    科罰金，以1,000元折算1日在案，經本院依職權調閱上揭刑
    事卷全卷查證屬實，復為被告所不爭，堪信為真正。
  ㈡按因故意或過失，不法侵害他人之權利者，負損害賠償責任
    ；不法毀損他人之物者，被害人得請求賠償其物因毀損所減
    少之價額；負損害賠償責任者，除法律另有規定或契約另有
    訂定外，應回復他方損害發生前之原狀；債權人得請求支付
    回復原狀所必要之費用，以代回復原狀，民法第184條第1項
    前段、第196條、第213條第1項、第3項分別定有明文。被告
    故意毀損原告所有之推車及瓦斯爐2個，依前揭規定，被告
    自應負損害賠償責任。又原告主張修復該推車及重新購置2
    個瓦斯爐支出5,500元，業據其提出推車及瓦斯爐受損照片
    、估價單、收據為證（新司簡調卷第53-57頁），且為被告
    所不爭執，是原告請求被告賠償修復該推車及重新購置2個
    瓦斯爐費用5,500元，自屬有據。
  ㈢又不法侵害他人之身體、健康、名譽、自由、信用、隱私、
    貞操，或不法侵害其他人格法益而情節重大者，被害人雖非
    財產上之損害，亦得請求賠償相當之金額，民法第195條第1
    項前段定有明文。而慰撫金之核給標準，應斟酌雙方身分、
    地位及經濟狀況及其他各種情形核定之（最高法院76年台上
    字第1908號判例要旨可資參照）。本件原告因被告之侮辱、
    誹謗及恐嚇行為，受有精神上痛苦，原告依前揭法條規定，
    請求被告負侵權行為損害賠償責任，即屬有據。而原告為國
    中畢業，未婚，經營小吃店，每月淨賺約8、9萬元，無未成
    年子女，108、109年度課稅所得收入為581元、619元，名下
    有投資1筆；被告為高職畢業，已離婚，目前打零工，每月
    收入不穩定，小孩已成年，108、109年度無課稅所得收入，
    名下有田賦10筆、土地1筆等財產，業據兩造陳明在卷，並
    經本院依職權調閱之兩造稅務電子閘門財產所得調件明細表
    附卷可憑。本院審酌原告經此侵權行為所受之精神上痛苦、
    對於生活秩序之影響程度，及被告行為之手段、態樣，以及
    兩造之身分、地位、教育程度、家庭經濟狀況等一切情狀，
    認原告請求被告給付16萬元之精神慰撫金，尚嫌過高，認應
    以被告賠償6萬元精神慰撫金，較為適當。
四、綜上，原告依侵權行為之法律關係，訴請被告給付原告65,5
    00元（即修復推車及重新購置瓦斯爐5,500元+精神慰撫金6
    萬元），及自起訴狀繕本送達翌日即110年4月24日起至清償
    日止，按週年利率5％計算之利息，為有理由，應予准許；逾
    此範圍，為無理由，應予駁回。
五、本件事證已臻明確，兩造其餘主張、陳述及所提之證據暨攻
    擊防禦方法，核與判決結果不生影響，爰不逐一論述，併此
    敘明。
六、按各當事人一部勝訴、一部敗訴者，其訴訟費用，由法院酌
    量情形，命兩造以比例分擔或命一造負擔，或命兩造各自負
    擔其支出之訴訟費用；法院為終局判決時，應依職權為訴訟
    費用之裁判，民事訴訟法第79條、第87條第1項分別定有明
    文。查本件訴訟費用為1,770元（即第一審裁判費），本院
    審酌兩造勝、敗訴之比例等情，認應由被告負擔700元，餘
    由原告負擔，較為合理。
七、本判決原告勝訴部分，係就民事訴訟法第427條規定適用簡
    易程序所為被告敗訴之判決，依同法第436條第2項準用第38
    9條第1項第3款規定，應依職權宣告假執行。
八、結論：本件原告之訴為一部有理由、一部無理由。爰依民事
    訴訟法第436條第2項、第79條、第87條第1項、第389條第1
    項第3款，判決如主文。
中　　華　　民　　國　　110 　年　　11　　月　　18　　日
                    新市簡易庭  法  官  曾仁勇
附表：
侮辱、誹謗、恐嚇之對象 侮辱、誹謗、恐嚇之言語 甲○○ ⒈侮辱內容： 　「大摳待」「甲○○衝三小，懶教大懶教大，甲○○幹，看三小，惦惦」、「幹，甲○○看三小，三小」、「甲○○是做什麼哈巴狗」、「幹，那個甲○○，亂來，幹你祖母」、「你娘雞巴」、「幹你娘、甲○○」 ⒉誹謗內容： 　「他（指黃丁柱）老婆就是張淑岑，沙田的人，現在竟然跟甲○○亂來！那女兒也不是他生的，我點到這裡，還養的真高興，幹！你娘雞掰！跟人做表兄弟都還不知道！」 ⒊恐嚇內容： 　「惦惦，改天你就惦惦」、「你給我試看麥」、「甲○○，我跟你講，你惹到我你不會好康」、「甲○○，幹，幹，你會有事的，你娘雞巴」、「甲○○亂來，我不會放過你」、「你快、快打電話給他阻擋(意即要原告撤告銷案)、不然我不會騙你、你就今日這段代誌出事」 
以上正本係照原本作成。
如不服本判決，應於判決送達後20日內，向本院提出上訴狀並表
明上訴理由，如於本判決宣示後送達前提起上訴者，應於判決送
達後20日內補提上訴理由書（須附繕本）。
如委任律師提起上訴者，應一併繳納上訴審裁判費。
中　　華　　民　　國　　110 　年　　11　　月　　18　　日
                                書記官  吳佩芬